【裁判字號】    92,自緝,38
【裁判日期】    921208
【裁判案由】    詐欺等
【裁判全文】
臺灣臺北地方法院刑事裁定                          九十二年度自緝字第三八號
    自  訴  人  上誼交通有限公司
    代  表  人  甲○○  男  二.
    被      告  乙○○  男  三.
右列被告因詐欺等案件，經自訴人提起自訴，本院裁定如左：
    主  文
自訴駁回。
    理  由
一、自訴意旨略以：被告乙○○於民國八十六年一月一日在臺北市○○區○○街八十
    一號一樓與自訴人上誼交通有限公司訂定靠行契約書，並借用牌照號碼ＤＺ─六
    七三號營業小客車車牌二面，契約書約定被告每月繳交行費、稅金及違規罰款等
    事項，被告詐得車牌後即人車（被告自備）行蹤不明，自訴人以存證信函通知被
    告終止雙方契約，被告亦置之不理，而繼續使用該牌照，所生之稅金亦為被告所
    詐得；被告詐取車牌後又易持有為所有之犯意，將該車牌侵占入己，因認被告涉
    犯刑法第三百三十九條第一項詐欺取財罪、第三百三十五條第一項之侵占罪嫌云
    云。
二、按法院或受命法官於自訴案件第一次審判期日前訊問及調查結果，如認為案件有
    刑事訴訟法第二百五十二條至第二百五十四條之情形者，得以裁定駁回其自訴，
    同法第三百二十六條第三項定有明文。又刑法第三百三十九條第一項之詐欺取財
    罪嫌，以行為人有基於為自己或第三人不法所有之意圖，施用詐術意使他人陷於
    錯誤而交付本人或第三人之物為構成要件，而債務不履行之可能原因非僅一端，
    倘無積極證據足認債務人於訂定契約、使債權人交付其物之際，即有前開不法所
    有意圖而施用詐術，而得排除單純民事糾葛之情形，自不能逕以債務人嗣後有債
    務不履行之情事，遽繩以詐欺取財罪責。
三、自訴意旨認被告乙○○涉有詐欺、侵占等罪嫌，無非係以被告向自訴人租用前揭
    營業小客車之車牌後，未依約繳交租金、稅金及交通罰鍰云云為其論述，訊據被
    告固不否認有簽訂租約、取得自訴人交付車牌，且嗣後確未依約繳租、稅金及罰
    鍰等情，惟堅詞否認有何詐欺取財、侵占等犯行，辯稱：訂約後因未再以駕駛營
    業小客車為業，一時疏忽未處理車牌之事等語。經查：被告於訂立車牌租用契約
    時，在租約上係填寫其真實姓名，業據自訴人提出民事宣示判決筆錄、確定證明
    書、存證信函在卷可按，被告並未以虛偽名義簽約，自訴人於自訴狀中並未載明
    被告有何施用詐術及侵占車牌之行為，所舉出之前開裁判書、存證信函等亦不足
    為被告有前揭犯行之證據；訊之自訴人陳稱：係因被告未還車牌及繳交費用，始
    提出被告詐欺、侵占之自訴，現已經與被告達成和解，雙方業經說明清楚，其已
    無告訴之意等語，並提出和解書附於本院卷內，足見本件係自訴人與被告履行契
    約之民事紛爭，此外，復查無其他積極證據足認被告有自訴人所指詐欺、侵占等
    犯行，依前開說明，應認被告犯罪嫌疑顯有不足。依照前揭法條及說明，本件自
    訴應予駁回。
據上論斷，應依刑事訴訟法第三百二十六條第三項、第二百五十二條第十款，裁定如
主文。
中      華      民      國    九十二    年     十二     月      八      日
                                臺灣臺北地方法院刑事第十四庭
                                        審判長法  官  宋  松  璟
                                              法  官  吳  秋  宏
                                              法  官  王  綽  光
右正本證明與原本無異
如不服本裁定應於送達後五日內向本院提出抗告狀
                                              書記官  潘  惠  梅
中      華      民      國    九十二    年     十二     月     十五     日


司法院資訊處製作；財團法人民間司法改革基金會備份。
